# 融资租赁递延收益请教

提问人：renpc0428 时间：2014-02-18 09:03:14
2011 年A公司进行了售后回租形式下的融资租赁，确认了 2000 多万的递延收益，涉及 90 多项资产，且各项资产的递延收益有正有负。由于资产涉及较多，决定按照简便方法摊销，即全部资产按照 7 年折旧进行递延收益摊销。 2013 年，企业提前还款，融资租赁资产变更为自有资产。 2014 年，企业打算提前出售该资产中的一部分。是否可以按照各项资产占融资租赁入账价值总资产的比例，计算总的递延收益在各项资产的分配（这样各项资产明细就不存在负的递延收益），按照这个数据来提前确认出售或者报废的资产的递延收益核销？这部分提前核销的递延收益是冲减管理费用还是确认营业外收入，或者是冲减当期营业成本？（资产是用于生产的）

回答人：chenyiwei
1 、对于售后回租构成融资租赁的交易，建议尽可能简化处理，即直接把所收到的租赁公司支付的购买款作为一项长期应付款处理，后续每期支付租金看作还本付息，对固定资产的账务处理不进行任何调整。如果是按照这种做法，应该没有你说的麻烦问题。 2 、如果采用确认递延收益的做法，则你所说的综合摊销方法应该是只有在递延收益对被审计财务报表整体影响不重大的情况下才可以接受的简化处理方式。否则仍建议个别认定方式进行摊销和后续转销。 3 、所转出的与提前处置固定资产相关的递延收益，应计入营业外收入，构成固定资产处置损益的调整数。

提问人：renpc0428 时间：2014-02-19 15:05:29
十分感谢。本企业的特殊情况在于在融资租赁的资产转换日，有金额较大的固定资产是原先通过专项储备列支的固定资产，评估作价的价值较高，但是账面净资产为零，因此根据个别认定的方式确认的递延收益就很高；而其他的非专项储备列支的固定资产，评估作价均略低于转换日资产的账面净值，递延收益为负。现在正好到了处置那部分期末递延收益较高的专项储备列支的资产的时候。对损益的影响还是很大的。

回答人：chenyiwei
如果能够单独识别和计量这部分使用专项储备购建的资产的递延收益，则其摊销和处置时的结转等，均应采用个别认定法单独确定较为妥当。